【裁判字號】    98,上易,571
【裁判日期】    980429
【裁判案由】    毒品危害防制條例
【裁判全文】
臺灣高等法院刑事判決                 98年度上易字第571號
上  訴  人  臺灣士林地方法院檢察署檢察官
被      告  甲○○
上列上訴人因被告毒品危害防制條例案件，不服臺灣士林地方法
院98年度審易字第23號，中華民國98年1 月23日第一審判決（起
訴案號：臺灣士林地方法院檢察署97年度毒偵字第2075號、第22
61號），提起上訴，嗣因被告就被訴事實為有罪之陳述，本院告
知被告簡式審判程序之旨，並聽取當事人之意見後，裁定改依簡
式審判程序進行，本院判決如下：
    主  文
原判決撤銷。
甲○○施用第二級毒品，累犯，處有期徒刑肆月，如易科罰金，
以新臺幣貳仟元折算壹日；又施用第二級毒品，累犯，處有期徒
刑肆月，如易科罰金，以新臺幣貳仟元折算壹日。應執行有期徒
刑陸月，如易科罰金，以新臺幣貳仟元折算壹日。
    事  實
一、甲○○前因施用第二級毒品案件，經送觀察、勒戒後，認無
    繼續施用毒品之傾向，由臺灣士林地方法院檢察署檢察官於
    民國95年10月31日以95年度毒偵字第1807號為不起訴處分確
    定，並於同年月27日釋放出所。又因施用第二級毒品案件，
    經臺灣士林地方法院以96年度士簡字1078號判決處有期徒刑
    4 月確定，並於96年11月28日易科罰金執行完畢。詎其仍不
    知悛悔，復於前案觀察、勒戒釋放出所後5 年內，基於施用
    第二級毒品甲基安非他命之犯意，於97年7 月27日晚間10時
    許及同年9月15日下午3時許，分別在臺北縣三芝鄉○○路大
    嘉好加油站附近及臺北縣三芝鄉錫板村海尾31之1 號後方山
    區，各施用甲基安非他命1次，嗣於97年7月28日中午12時許
    及97年9月16日下午4時許，甲○○因另涉竊盜案件，為警在
    臺北縣淡金路5 段57號附近及臺北縣三芝鄉茂長村陳厝坑12
    之8 號查獲，於警察未發覺其施用毒品前，先後向警察自首
    各該次施用甲基安非他命毒品，同意採尿送驗，而受裁判，
    經警採集其尿液送驗結果，均呈安非他命、甲基安非他命陽
    性反應。
二、案經臺北縣政府警察局淡水分局報請臺灣士林地方法院檢察
    署檢察官偵查起訴。
    理  由
一、本件被告所犯為死刑、無期徒刑、最輕本刑三年以上有期徒
    刑或高等法院管轄第一審案件以外之罪，被告於本院審判中
    先就被訴事實為有罪之陳述，經本院告知其簡式審判程序之
    旨，並聽取公訴人、被告之意見後，本院合議庭於審判期日
    依刑事訴訟法第二百七十三條之一第一項規定，當庭裁定以
    簡式審判程序進行本件審理，則依刑事訴訟法第二百七十三
    條之二規定，關於本案證據之調查，不受第一百五十九條第
    一項、第一百六十一條之二、第一百六十一條之三、第一百
    六十三條之一及第一百六十四條至第一百七十條規定之限制
    ，合先敘明。
二、前揭犯罪事實，業據被告甲○○迭於警詢時、偵查中、原審
    及本院準備程序、審理時供認不諱，又被告前後2 次為警詢
    問時，經採集其尿液送檢驗結果，均呈安非他命及甲基安非
    他命陽性反應，有臺灣檢驗科技股份有限公司97年8 月20日
    編號CH/2008/80015號、97年10月3 日編號CH/2008/90513號
    濫用藥物檢驗報告各1 紙在卷可稽，足徵被告自白與事實相
    符，可資為論罪科刑之基礎。又被告前因施用第二級毒品安
    非他命案件，經送觀察、勒戒後，認無繼續施用毒品之傾向
    ，由臺灣士林地方法院檢察署檢察官於95年10月31日以95年
    度毒偵字第1807號為不起訴處分確定，並於同年月27日釋放
    出所，有臺灣士林地方法院檢察署95年度毒偵字第1807號不
    起訴處分書、96年度毒偵字第1013號聲請簡易判決處刑書、
    被告之全國刑案資料查註紀錄表及法務部全國檢察官線上查
    詢刑案人犯在監所最新資料報表各一份在卷可稽，是被告於
    觀察、勒戒執行完畢釋放後，五年內再犯本件施用第二級毒
    品罪，應堪認定，本件事證明確，被告犯行已堪認定，應予
    依法論科。
三、按甲基安非他命係毒品危害防制條例第2條第2項第2 款所稱
    之第二級毒品。核被告施用甲基安非他命之行為，係犯毒品
    危害防制條例第10條第2 項之施用第二級毒品罪。被告持有
    甲基安非他命進而施用，其持有甲基安非他命之低度行為應
    為施用甲基安非他命之高度行為所吸收，不另論罪。被告所
    犯2 次施用第二級毒品罪，犯意各別，應予分論併罰。又被
    告有事實欄所述犯罪科刑及執行完畢情形，有本院被告前案
    紀錄表附卷可參，其於有期徒刑執行完畢五年內，再故意犯
    本件有期徒刑以上之罪，應依刑法第47條第1 項之規定論以
    累犯，並加重其刑。另查，被告因涉犯竊盜案件，為警查獲
    ，先後二次在警訊時警察訊其有無施用毒品，其主動供明施
    用第二級毒品，有警訊筆錄在卷可按（見臺灣士林地方法院
    檢察署97年度毒偵字第2075號卷第6頁、97年度毒偵字第226
    1號卷第4頁）。經本院傳訊製作警訊筆錄之警員蕭尊仁、蔡
    洺彥，均證稱渠等詢問被告時，客觀上並無證據足資懷疑被
    告有施用第二級毒品，是被告自己說有施用毒品等情（見本
    院98年4 月15日審判筆錄），綜此，足證被告所為符合自首
    之規定，爰依刑法第62條前段之規定，減輕其刑，並先加後
    減之。
四、原審因而予以論罪科刑，固非無見。惟查原判決未認定被告
    所犯二罪均合於自首之規定，得予以審酌減刑，自有未洽。
    檢察官上訴意旨以原審量刑定應執行刑，並諭知易科罰金之
    折算標準，其實質之刑罰效果，反較被告之前同性質犯行經
    法院論處罪刑之刑罰為輕為由，指摘原判決不當，並非毫無
    理由，且原判決既有上揭可議之處，自應由本院將原判決撤
    銷改判。爰審酌被告前有多次毒品前科，素行不佳，歷經觀
    察勒戒、強制戒治等保安處分及執行徒刑之教訓後，本應知
    所惕勵，對於施用毒品之害及其違法性，應更有明確而強烈
    之體認，詎自制力薄弱並漠視法令禁制而再犯本案，且屢次
    被查獲又再犯同性質之罪，顯然毒癮深重，原不容輕縱，惟
    兼衡施用毒品屬自戕行為，其於警詢時自承係國中畢業，智
    識程度不高，且屬自首並自偵訊時起，即自知事證明確而坦
    認犯行，態度尚佳等一切情狀，各量處有期徒刑4 月，並定
    其應執行有期徒刑6 月，復參酌被告前因施用第二級毒品案
    件，經臺灣士林地方法院以96年度士簡字第1078號判決判處
    有期徒刑4月，以2,000元為易科罰金之折算標準，被告竟再
    犯本案，易科罰金之折算標準，自不宜較前案為低，本案亦
    依此諭知易科罰金之折算標準，以資儆懲。
據上論斷，應依刑事訴訟法第三百六十九條第一項前段、第三百
六十四條、第二百七十三條之一第一項、第二百九十九條第一項
前段，毒品危害防制條例第十條第二項，刑法第十一條前段、第
四十七條第一項、第六十二條前段、第四十一條第一項前段、第
二項、第五十一條第五款，判決如主文。
本案經檢察官呂光華到庭執行職務。
中    華    民    國    98    年    4     月    29    日
                  刑事第九庭審判長法  官  陳貽男
                                  法  官  許宗和
                                  法  官  何信慶
以上正本證明與原本無異。
不得上訴。
                                  書記官  王泰元
中    華    民    國    98    年    5     月    4     日


司法院資訊處製作；財團法人民間司法改革基金會備份。
